臺灣臺北地方法院民事裁定
111年度聲字第352號
聲  請  人  溫以仁  
上列聲請人與相對人王蘭生、劉寶琇（原名：劉紫晴）、汪志芬
、朱敏賢律師、陳昱成律師間請求損害賠償等事件（本院110年
度訴字第6875號），聲請人聲請交付法庭錄音光碟，本院裁定如
下：
    主  文
准交付聲請人本院一一○年度訴字第六八七五號請求侵權行為損
害賠償事件於民國一一一年一月十二日言詞辯論期日之法庭錄音
光碟。
聲請人就第一項所示錄音光碟內容，不得散布、公開播送，或為
非正當目的使用。
其餘聲請駁回。
聲請費用由聲請人負擔。
    理  由
一、按當事人及依法得聲請閱覽卷宗之人，因主張或維護其法律
    上利益，得於開庭翌日起至裁判確定後6個月內，繳納費用
    聲請法院許可交付法庭錄音或錄影內容；前3條所定法庭之
    錄音、錄影及其利用保存等相關事項之辦法，由司法院定之
    ，法院組織法第90條之1第1項前段、第90條之3定有明文。
    次按當事人及依法得聲請閱覽卷宗之人，因主張或維護其法
    律上利益，聲請交付法庭錄音或錄影內容時，應敘明理由，
    由法院為許可與否之裁定。法院受理前項聲請，如認符合聲
    請人要件，並在聲請期間內提出，且就所主張或維護法律上
    之利益已敘明者，除法令另有排除規定外，應予許可。第1
    項聲請經法院裁定許可者，每張光碟應繳納費用新臺幣（下
    同）50元。持有第1項法庭錄音、錄影內容之人，就取得之
    錄音、錄影內容，不得散布、公開播送，或為非正當目的使
    用，法庭錄音錄影及其利用保存辦法第8條定有明文。
二、聲請意旨略以：因相對人王蘭生於111年1月12日準備程序所
    稱與筆錄不符，為維護聲請人於法律上利益，請准當事人聲
    請交付全部開庭之法庭錄音光碟。
三、查聲請人為本院110年度訴字第6875號事件之當事人，已敘
    明聲請交付111年1月12日言詞辯論期日（聲請人誤繕為準備
    程序期日）法庭錄音以維護其法律上利益理由，此部分聲請
    核無不合，應予准許。另依法院組織法第90條之4第1項、法
    庭錄音錄影及其利用保存辦法第8條第4項規定，諭知聲請人
    就取得之錄音內容，不得散布、公開播送，或為非正當目的
    使用。至聲請人另聲請交付本院全部（除111年1月12日外）
    開庭法庭錄音光碟部分，並未具體敘明究主張或維護何等法
    律上利益，自無從准許，此部分聲請自應予駁回。
四、爰裁定如主文。
中　　華　　民　　國　　111 　年　　6 　　月　　28　　日
                  民事第二庭    法　官　李子寧
以上正本係照原本作成。
如不服本裁定應於送達後10日內向本院提出抗告狀，並繳納抗告
費新臺幣1,000元。
中　　華　　民　　國　　111 　年　　6 　　月　　28　　日
　　　　　　　　　              書記官  黃幸雪